Inventaris van de bestekken betreffende de Spoorwegen, 1860-1937
Nationaal Archief, Den Haag
- Bestekken van de Dienst tot aanleg van Staatsspoorwegen van het Ministerie van Binnenlandse Zaken, 1860-1893., 5.
  - Besteknrs. 413-465, 1870; 210
    418 veranderen van de waterlopen van het hoogheemraadschap Schieland ten oosten van Rotterdam ten behoeve van dfe lijn Rotterdam-Breda, 1870
    419 maken en stellen van de metalen bovenbouw van de brug over de Oude Maas bij Dordrecht aan de lijn Rotterdam-Breda, 1870
    420 dempen van de Binnen Rotte en maken funderingswerken en afwateringswerken van die gracht te Rotterdam ten behoeve van de lijn Rotterdam-Breda, 1870
    421 maken gebouwen en enige andere werken voor het hoofdmagazijn en de centrale werkplaats te Zwolle ten behoeve van de lijn Arnhem-Leeuwarden, 1870
    422 het verplaatsen en veranderen van de schipbrug over de Maas bij Hedel ten behoeve van de lijn Utrecht-Boxtel, 1870
    423 maken gedeelte van de Middelburg-veersen en van het Arnemuidens-Veersense watergang met bijbehorende kunstwerken aan het Kanaal door Walcheren ten behoeve van de lijn Roosendaal-Vlissingen, 1870
    424 maken gebouwen en inrichtingen te Dordrecht ten behoeve van de lijn Rotterdam-Breda, 1870
    425 maken onderbouw van de brug over Noordzeekanaal te Zaandam ten behoeve van de lijn Den Helder- Amsterdam, 1870
    426 voltooien van de buitenhaven buitendijks, verlengen van de westhavendam en maken paalhoofd te Vlissingen ten behoeve van de lijn Roosendaal-Vlissingen, 1870
    427 maken verbinding van de in aanbouw zijnde tweede schutsluizen met de buitenhavens en binnenhavens van het Kanaal door Zuid Beveland ten behoeve van de lijn Roosendaal-Vlissingen, 1870
    428 maken, leveren en stellen van de ijzeren bovenbouw van de draaibrug over het buitensluishoofd van de binnenkeersluis en schutsluis van het Kanaal door Walcheren te Vlissingen ten behoeve van de lijn Roosendaal- Vlissingen, 1870
    429 leveren, inhangen deuren voor sluizen van Kanaal door Walcheren te Vlissingen en Veere, en sluis en schutsluis te Vlissingen, en stellen van ducdalven bij sluis te Veere van de lijn Roosendaal-Vlissingen, 1870
    430 maken viaduct langs de houttuinen, drie pijlers tegenover de eenHoornsluis met bijkomende werken te Amsterdam ten behoeve van de lijn Den Helder-Amsterdam, 1870
    431 bouwen van een woning voor vier sluisknechten bij de schutsluis van het Kanaal door Zuid Beveland te Hansweert ten behoeve van de lijn Roosendaal-Vlissingen, 1870
    432 maken strekdam langs de rechteroever van de Oude Maas beneden de spoorbrug bij Dordrecht ten behoeve van de lijn Rotterdam-Breda, 1870
    433 dempen van een gedeelte van de Blaak en de Oude Haven bij de Beurs, en het maken van funderingen en verdere werken aldaar te Rotterdam ten behoeve van de lijn Rotterdam-Breda, 1870
    434 maken hoofdbureau, portiersverblijf en verdere werken te Tilburg ten behoeve van de lijn Maastricht- Breda, 1870
    435 maken rijzendam bij de Noordbrabantsewal met enige andere werken voor de overbrugging van het Hollands Diep bij Moerdijk ten behoeve van de lijn Rotterdam-Breda, 1870
    436 maken gebouwen en enige andere werken voor het hoofdmagazijn en de centrale werkplaats te Zwolle ten behoeve van de lijn Arnhem-Leeuwarden, 1870
    437 maken ven een gedeelte van de Middelburg-Nieuwlandsen en de Nieuwlandsen watergang met bijbehorende kunstwerken van het Kanaal door Walcheren ten behoeve van de lijn Roosendaal-Vlissingen, 1870
    438 maken kademuur langs de haven en bijkomende werken te 's-Hertogenbosch ten behoeve van de lijn Utrecht-Boxtel, 1870
    439 maken van een viaduct achter het linkerlandhoofd van de spoorbrug over de Oude Maas bij Dordrecht ten behoeve van de lijn Rotterdam-Breda, 1870
    440 maken gedeelte spoorweg van de rechter Oude Maasdijk tot aan de nieuwe Maasdijk, Varkenoordsekade, gedeelte Zwijndrecht-Feijenoord van de lijn Rotterdam-Breda, 1870
    441 leveren, kepen en carboniseren van eikenhout voor 100 wissels met 500 dwarsliggers ter dienste van de staatsspoorwegen te Dordrecht ten behoeve van de lijn Rotterdam-Breda, 1870
    442 leveren van zuilenbazalt voor de spoorweghavens van het Kanaal door Walcheren te Vlissingen ten behoeve van de lijn Roosendaal-Vlissingen, 1870
    443 maken onderbouw brug over het Noordzeekanaal te Zaandam ten behoeve van de lijn Den Helder- Amsterdam, 1870
    444 voorzieningen van het jaagpad op de rechteroever boven en enige kribben boven en beneden de spoorbrug over de Waal bij Zaltbommel ten behoeve van de lijn Utrecht-Boxtel, 1870
    445 maken onderbouw draaibrug met vast gedeelte over de Singelgracht te Amsterdam ten behoeve van de lijn Den Helder-Amsterdam, 1870
    446 onderhouden van de spoorweg van de Noordelijke kade van de Braberspolder bij Willemsdorp tot Dordrecht van de lijn Rotterdam-Breda, 1870
    447 maken waterleiding en afrastering op het terrein van het algemeen magazijn en centrale werkplaats te Tilburg ten behoeve van de lijn Maastricht-Breda, 1870
    448 maken en vernieuwen van rijspakwerken op de stapelplaats te Dordrecht ten behoeve van de lijn Rotterdam-Breda, 1870
    449 maken spoorweg, uitdiepen van een gedeelte van die haven en enige andere werken van het gedeelte Sloe-Arnemuidsehaven ten behoeve van de lijn Roosendaal-Vlissingen, 1870
    450 maken van de spoorwegdam door het sloe en enige andere werken tot voltooing van het gedeelte Goes-Sloe van de lijn Roosendaal-Vlissingen, 1870
    451 maken van een vangdam in het IJ te Amsterdam ten behoeve van de lijn Den Helder-Amsterdam, 1870
    452 maken van een krib beneden de Noordelijke spoorwegdam ten behoeve van de overbrugging van het Hollands Diep van de lijn Rotterdam-Breda, 1870
    453 maken en leveren van 3 ijzeren ponten op het Kanaal door Walcheren ten behoeve van de lijn Roosendaal-Vlissingen, 1870
    454 leveren en verwerken van stortsteen voor de overbrugging van het Hollands Diep ten behoeve van de lijn Rotterdam-Breda, 1870
    455 maken tijdelijke aanlegplaatsen buiten het westelijk en oostelijk dok, toegangswegen, aanplempen westelijk en oostelijk gedeelte van het Open Havenfront te Amsterdam ten behoeve van de lijn Den Helder-Amsterdam, 1870
    456 maken, leveren en opstellen van twee waterkranen te Dordrecht ten behoeve van de lijn Rotterdam- Breda, 1870
    457 maken en leveren van 1 draaischijf van 13,50m. en 4 draaischijven van 4,80m middellijn te Dordrecht ten behoeve van de lijn Rotterdam-Breda, 1870
    458 leggen van de bovenbouw, leveren ballast, maken afsluitingen en beveiligingen en enige verdere werken bij het station Middelburg ten behoeve van de lijn Roosendaal-Vlissingen, 1870
    459 voltooien van de buitenhaven te Veere, en van het gedeelte van het Kanaal door Walcheren, tussen de binnenhaven te Veere en de nieuwehaven van Middelburg ten behoeve van de lijn Roosendaal-Vlissingen, 1870
    460 maken steiger met bijbehorende werken bij de spoorbrug over het Kanaal door Zuid Beveland ten behoeve van de lijn Roosendaal-Vlissingen, 1870
    461 leveren en plaatsen van een waaijertrommel en bewegingstoestellen voor de deuren van de keersluis te Vlissingen en van de schutsluizen te Vlissingen en Veere ten behoeve van de lijn Roosendaal-Vlissingen, 1870
    462 maken kanaal, binnenhaven met kademuren, voltooien stations- en havenemplacement, leveren ballast en leggen van sporen van de lijn Roosendaal-Vlissingen, 1870
    463 bouwen twee houten brugwachtershuisjes en twee steigers tussen het bestaande remmingwerk bij de uiteinden van de draaibrug over de Dieze bij 's-Hertogenbosch ten behoeve van de lijn Utrecht-Boxtel, 1870
    464 maken twee kribben beneden de Noordelijke spoorwegdam, het verlengen van de oostelijke vleugeldam voor de overbrugging van het Hollands Diep bij Moerdijk ten behoeve van de lijn Rotterdam-Breda, 1870
    465 omleggen van de diergaardesingel, maken daarmee in verband staande aardewerken en kunstwerken te Rotterdam ten behoeve van de lijn Rotterdam-Breda, 1870
  - Besteknrs. 466-500, 1871; 211
    466 leveren ballast, leggen sporen, maken beveiligingswerken op het gedeelte Middelburg-Souburg, en voorzieningen op de kanaalboorden op het gedeelte Middelburg-Vlissingen ten behoeve van de lijn Roosendaal- Vlissingen, 1871
    467 leveren van spoorstaven met lasverbindingen en haakbouten ten behoeve van de staatsspoorwegen, 1871
    468 maken afsluitbare uitmonding voor de waterleiding, naar het station bij de spoorweghaven te Dordrecht ten behoeve van de lijn Rotterdam-Breda, 1871
    469 maken en leveren van 200 puntstukken voor wissels ten behoeve van de staatsspoorwegen, 1871
    470 maken en leveren van 200 tongbewegingen met stalen tongen voor wissels ten behoeve van de staatsspoorwegen, 1871
    471 maken van een veerhaven te Willemsdorp, in verband met de overbrugging van het Hollands Diep ten behoeve van de lijn Rotterdam-Breda, 1871
    472 maken gebouwen op het station Middelburg en op het gedeelte Arnemuiden-Vlissingen en verdere werken ten behoeve van de lijn Roosendaal-Vlissingen, 1871
    473 maken aanstookplaats voor locomotieven, schilderswerkplaats en verdere werken op het stationsterrein te Tilburg ten behoeve van de lijn Maastricht-Breda, 1871
    474 maken houten afscheiding en enig ander werk in de draaierij, behorende tot de centrale werkplaats te Tilburg ten behoeve van de lijn Maastricht-Breda, 1871
    475 maken oostelijk landhoofd voor de brug in het Westerdok tegenover de Eenhoornsluis te Amsterdam ten behoeve van de lijn Den Helder-Amsterdam, 1871
    476 maken aanvaarbalken, ducdalven en enige bijkomende werken aan en bij de pijlers en linkerlandhoofd van de brug over de Oude Maas bij Dordrecht ten behoeve van de lijn Rotterdam-Breda, 1871
    477 doorgraven van de leidijk van de nieuwehaven, maken gedeelte bazaltkade en enige verdere werken te Middelburg ten behoeve van de lijn Roosendaal-Vlissingen, 1871
    478 slopen van bestaand gebouw bij de mosselsteiger, maken van een nieuw gebouw aan de Westerdokdijk te Amsterdam ten behoeve van de lijn Den Helder-Amsterdam, 1871
    479 maken brug met beweegbaar gedeelte over de vestinggracht van het fort Crevecoeur ten Zuiden van het bastion Empel bij de Dieze en enige verdere werken ten behoeve van de lijn Utrecht-Boxtel, 1871
    480 grondboringen te Rotterdam en in de buitengorzen bij Feijenoord ten behoeve van de lijn Rotterdam- Breda, 1871
    481 bouwen van woningen en enige verdere werken bij Veere ten behoeve van de lijn Roosendaal- Vlissingen, 1871
    482 maken stationsplein buiten de Delftsepoort, funderingen en funderingsmuren van het hoofdgebouw, bestraten omgelegde diergaardesingel, leveren en stellen grenspalen en enige verdere werken te Rotterdam ten behoeve van de lijn Rotterdam-Breda, 1871
    483 maken onderbouw brug over de ontworpen Noorderhaven met daaraan grenzende kade en enige bijbehorende werken te Feijenoord ten behoeve van de lijn Rotterdam-Breda, 1871
    484 maken beveiliging, bewaking van de spoorweg op het gedeelte Willemsdorp-Dordrecht van de lijn Rotterdam-Breda, 1871
    485 herstellen van de glooingen van de leidam bij de Noordbrabantsewal, maken van afsluitingen en enige andere werken voor de overbrugging van het Hollands Diep bij Moerdijk ten behoeve van de lijn Rotterdam-Breda, 1871
    486 maken en stellen van de bovenbouw van draaibruggen met vaste overspanningenover de Singelgracht, en in het Westerdok tegenover de Eenhoornsluis te Amsterdam ten behoeve van de lijn Den Helder-Amsterdam, 1871
    487 herstellen van het jaagpad op de linkeroever beneden de spoorbrug over de Waal bij Zaltbommel ten behoeve van de lijn Utrecht-Boxtel, 1871
    488 maken van loopplanken langs het remmingwerk bij de draaibrug over de Dieze bij 's-Hertogenbosch ten behoeve van de lijn Utrecht-Boxtel, 1871
    489 maken gebouwen, inrichtingen en enige verdere werken ten behoevevan de spoorweg en het Kanaal door Walcheren te Vlissingen aan de lijn Roosendaal-Vlissingen, 1871
    490 voltooien kanaal te Veere, uitdiepen van een gedeelte van de nieuwehaven, afsluiten oude haven, opruimen van dijken, dammen en muren te Middelburg wegens het Kanaal door Walcheren ten behoeve van de lijn Roosendaal-Vlissingen, 1861
    491 afgravingen in de Hedelse Waard, herstellingen aan de oevers van de Maas boven de schipbrug en enige verdere werken te Hedel ten behoeve van de lijn Utrecht-Boxtel, 1871
    492 doorgraven van de zeedijk bij de buitenhaven, opruimen van de dam voor de dubbele schutsluis en enige verdere werken te Vlissingen ten behoeve van de lijn Roosendaal-Vlissingen, 1871
    493 verlengen van een krib beneden de Noordelijke spoorwegdam wegens de overbrugging van het Hollands Diep bij Moerdijk ten behoeve van de lijn Rotterdam-Breda, 1871
    494 voltooien van de tweede schutsluis te Hansweert en Wemeldinge van het Kanaal door Zuid Beveland ten behoeve van de lijn Roosendaal-Vlissingen, 1871
    495 leveren van haakbouten te behoeve van de staatsspoorwegen, 1871
    496 uitvoeren van baggerwerk beneden de brug over de Oude Maas bij Dordrecht ten behoeve van de lijn Rotterdam-Breda, 1871
    497 maken dubbel draaibrug in de kleverskerksenweg over het kanaal door de Oude Arne, aansluitngen van dat kanaal met de havens te Middelburg en Arnemuiden en enige andere werken voor het Kanaal door Walcheren ten behoeve van de lijn Roosendaal-Vlissingen, 1871
    498 maken en stellen van gegoten ijzeren jukken en van de bovenbouw van het viaduct in de Binnen Rotte te Rotterdam ten behoeve van de lijn Rotterdam-Breda, 1871
    499 maken en leveren draaischijf van 13.50m middellijn te IJsselmonde ten behoeve van de lijn Rotterdam- Breda, 1871
    500 maken gedeelte spoorweg van de Varkenoordsekade tot het Mallegat en een tijdelijke haven en enige andere werken ten behoeve van de lijn Rotterdam-Breda, 1871
  - Besteknrs. 501-534, 1872; 212
    501 maken postkantoor en telegraafkantoor op de bestaande fundering in de gedempte Blaak te Rotterdam ten behoeve van de lijn Rotterdam-Breda, 1872
    502 aanplempen van het middengedeelte van het Open Havenfront te Amsterdam ten behoeve van de lijn Den Helder-Amsterdam, 1872
    503 maken funderingen en opbouwen van pijlers en maken van enige verdere werken binnen Rotterdam ten behoeve van de lijn Rotterdam-Breda, 1872
    504 leveren van spoorstaven met lasverbindingen ten behoeve van de staatsspoorwegen, 1872
    505 maken gedeelte tweede binnenhaven met daarlangs strekkende kademuur en enige verdere werken te Vlissingen ten behoeve van de lijn Roosendaal-Vlissingen, 1872
    506 maken brugwachterswoning bij de brug over het Noordzeekanaal, en een wachterswoning aan de Noorder IJdijk te Zaandam ten behoeve van de lijn Den Helder-Amsterdam, 1872
    507 leveren, kepen en carboniseren van eikenhout voor 50 wissels met 250 dwarsliggers ter dienste van de staatsspoorwegen te Dordrecht ten behoeve van de lijn Rotterdam-Breda, 1872
    508 maken en leveren van 100 ijzeren lantaarnarmen ten behoeve van de staatsspoorwegen, 1872
    509 wijzigen van 2 directieketen tot brugwachterswoningen bij de brug over de Oude Maas te Dordrecht ten behoeve van de lijn Rotterdam-Breda, 1872
    510 uitdiepen en afsluiten van de Arnemuidense haven buiten de keersluis, maken van een grindweg en enige verdere werken bij Arnemuiden ten behoeve van de lijn Roosendaal-Vlissingen, 1872
    511 maken en leveren draaischijf van 13.50m middellijn te Vlissingen ten behoeve van de lijn Roosendaal- Vlissingen, 1872
    512 maken krib boven de Noordelijke spoorwegdam voor de overbrugging van het Hollands Diep ten behoeve van de lijn Rotterdam-Breda, 1872
    513 maken, leveren en stellen van twee waterkranen te IJsselmonde ten behoeve van de lijn Rotterdam- Breda, 1872
    514 maken van schuiven met windwerken en loopbruggen en het verhogen van de deuren aan de sluis te Empel ten behoeve van de lijn Utrecht-Boxtel, 1872
    515 maken hoofdgebouw bij de beurs te Rotterdam ten behoeve van de lijn Rotterdam-Breda, 1872
    516 maken van een hoofdgebouw en enige verdere werken op het emplacement van Vlissingen haven ten behoeve van de lijn Roosendaal-Vlissingen, 1872
    517 leveren en verwerken van stortsteen bij de spoorbrug over de Oude Maas te Dordrecht ten behoeve van de lijn Rotterdam-Breda, 1872
    518 maken goederenloods, houten wachtershuisje, vergroten kantoor in de bestaande goederenloods en enige verdere werken op het goederenemplacement te Dordrecht ten behoeve van de lijn Rotterdam-Breda, 1872
    519 maken onderbouw van het gedeelte spoorweg van de Boompjes tot het postkantoor te Rotterdam ten behoeve van de lijn Rotterdam-Breda, 1872
    520 maken en leveren van 30 puntstukken voor wissels ten behoeve van de staatsspoorwegen, 1872
    521 maken en leveren van 30 tongbewegingen met stalen tongen voor wissels ten behoeve van de staatsspoorwegen, 1872
    522 leveren, kepen en carboniseren van eikenhout voor 30 wissels met 150 dwarsliggers ter dienste van de staatsspoorwegen te Dordrecht ten behoeve van de lijn Rotterdam-Breda, 1872
    523 maken, stellen van meerpalen, wrijfhouten en aanvaarroosters aan de havens, en sluizen te Vlissingen, kanaal van Middelburg tot Vlissingen en loskaden te Middelburg van de lijn Roosendaal-Vlissingen, 1872
    524 maken gebouwen, leveren aanvaarroosters, wrijfhouten en meerpalen aan haven en sluizen te Veere, het kanaal tussen Veere en Middelburg onderhoud van sluizen en pont te Veere van de lijn Roosendaal-Vlissingen, 1872
    525 enige werken aan de onderbouw van de brug over de Singelgracht te Amsterdam ten behoeve van de lijn Den Helder-Amsterdam, 1872
    526 maken gebouwen en inrichtingen en andere werken op en nabij de tijdelijke halte aan het Mallegat van de lijn Rotterdam-Breda, 1872
    527 uitbaggeren van het middengedeelte van het Open Havenfront te Amsterdam ten behoeve van de lijn Den Helder-Amsterdam, 1872
    528 maken gemetselde doorgang bij de brug over het Noordzeekanaal te Zaandam ten behoeve van de lijn Den Helder-Amsterdam, 1872
    529 maken verschillende werken en onderhoud op de stapelplaats te Dordrecht ten behoeve van de lijn Rotterdam-Breda, 1872
    530 maken onderbouw van twee poorten en van een brug over de spoorweghaven te Feijenoord aan de lijn Rotterdam-Breda, 1872
    531 maken beveiligingswerken van de middenpijler van de draaibrug over het Noordzeekanaal te Zaandam ten behoeve van de lijn Den Helder-Amsterdam, 1872
    532 maken gebouw waterbezorging op het lokaal station, wachthuis bij de schutsluis, goederenloods met los- en laadplaats op het haven station te Vlissingen van de lijn Roosendaal-Vlissingen, 1872
    533 maken aardenbaan voor de spoorbaan van het gedeelte door het IJ van de lijn Den Helder-Amsterdam, 1872
    534 maken verbindingskanaal van het Kanaal door Walcheren met het marinedok te Vlissingen ten behoeve van de lijn Roosendaal-Vlissingen, 1872
  - Besteknrs. 535-568, 1873; 213
    535 maken onderbouw van de draaibrug met vaste gedeelten en bijkomende werken tegenover de Oosterdoksluis te Amsterdam ten behoeve van de lijn Den Helder-Amsterdam, 1873
    536 maken en leveren draaischijf van 13.5m middellijn te Vlissingen ten behoeve van de lijn Roosendaal- Vlissingen, 1873
    537 maken, leveren en opstellen van 17 draaischijven te Vlissingen ten behoeve van de lijn Roosendaal- Vlissingen, 1873
    538 uitbaggeren westelijk gedeelte Open Havenfront, sleuven voor zandkisten langs het ontworpen stationsemplacement, ophogen gedeelte Open Havenfront te Amsterdam, 1873
    539 leveren spoorstaven met eindverbindingen ten behoeve van de staatsspoorwegen, 1873
    540 maken en leveren van 30 puntstukken voor wissels ten behoeve van de staatsspoorwegen, 1873
    541 maken en leveren van 100 tongbewegingen met stalen tongen voor wissels ten behoeve van de staatsspoorwegen, 1873
    542 leveren, kepen en carboniseren van eikenhout voor 30 wissels met 150 dwarsliggers ter dienste van de staatsspoorwegen te Dordrecht ten behoeve van de lijn Rotterdam-Breda, 1873
    543 vervaardigen, leveren en plaatsen van een plaatijzeren aanlegponton met brug aan de buitenhaven te Vlissingen ten behoeve van de lijn Roosendaal-Vlissingen, 1873
    544 maken van inrichtingen tot voorlopige exploitatie van de spoorweghavens te Vlissingen ten behoeve van de lijn Roosendaal-Vlissingen, 1873
    545 uitbreiding ven de tijdelijke halte aan het Mallegat ten behoeve van de lijn Rotterdam-Breda, 1873
    546 maken gedeelte spoorweg van de Oosterdoksluizen tot het ontworpen goederenstation Stads Rietlanden, maken spoorwegbassin met strekkende bazaltmuur en waterkerende dijk in de Stads Rietlanden te Amsterdam ten behoeve van de lijn Den Helder-Amsterdam, 1873
    547 leveren en stellen van 3 ijzeren lichtopstanden aan de buitenhaven te Vlissingen ten behoeve van de lijn Roosendaal-Vlissingen, 1873
    548 maken pijlers en onderbouw van een stenen viaduct en enige verdere werken bij het Hofplein te Rotterdam ten behoeve van de lijn Rotterdam-Breda, 1873
    549 onderhouden van de westelijke en oostelijke aanlegplaatsen met steigers te Amsterdam ten behoeve van de lijn Den Helder-Amsterdam, 1873
    550 maken ijzeren draaibrug met vast gedeelte over de Willemsvaart tot toegang naar het veepark met veelading te Zwolle ten behoeve van de lijn Arnhem-Leeuwarden, 1873
    551 maken, leveren en opstellen van 3 waterkranen op het haven station te Vlissingen ten behoeve van de lijn Roosendaal-Vlissingen, 1873
    552 maken en stellen van de bovenbouw van de draaibrug met vaste overspanningen over het Noordzeekanaal, en van de vaste overspanning over de doorgang ten Zuiden van die brug te Zaandam ten behoeve van de lijn Den Helder-Amsterdam, 1873
    553 leggen van bestrating langs de bazaltkade te Middelburg ten behoeve van de lijn Roosendaal- Vlissingen, 1873
    554 voltooien en onderhoud aan de spoorweghavens te Vlissingen ten behoeve van de lijn Roosendaal- Vlissingen, 1873
    555 maken en stellen van de bovenbouw van de draaibrug met vaste overspanningentegenover de Oosterdoksluis te Amsterdam ten behoeve van de lijn Den Helder-Amsterdam, 1873
    556 maken van havens, goederenstation en enige andere werken van de spoorweg Maalgat-Noorderhaven bij Feijenoord ten behoeve van de lijn Rotterdam-Breda, 1873
    557 maken hoofdgebouw en daarmee in verband staande werken op het station Delftsepoort te Rotterdam ten behoeve van de lijn Rotterdam-Breda, 1873
    558 leveren en verwerken van stortsteen ten behoeve van de overbrugging van het Hollands Diep in de lijn Rotterdam-Breda, 1873
    559 maken kanaal met keersluis en voetbrug aan de westzijde van Amsterdam, maken gedeelte spoorweg door de overbrakerbinnenpolder ten behoeve van de lijn Den Helder-Amsterdam, 1873
    560 het verdiepen van de buitenhaven te Vlissingen ten behoeve van de lijn Roosendaal-Vlissingen, 1873
    561 maken verbindingskanaal van het Kanaal door Walcheren met het marinedok te Vlissingen, en het voltooien van de omgelegde straatweg van Middelburg naar Vlissingen ten behoeve van de lijn Roosendaal-Vlissingen, 1873
    562 maken hoofdgebouw en daarmee in verband staande werken op het station Delftsepoort te Rotterdam ten behoeve van de lijn Rotterdam-Breda, 1873
    563 maken en leveren van 30 puntstukken voor wissels ten behoeve van de staatsspoorwegen, 1873
    564 leveren, kepen en carboniseren van eikenhout voor 30 wissels met 150 dwarsliggers ter dienste van de staatsspoorwegen te Dordrecht ten behoeve van de lijn Rotterdam-Breda, 1873
    565 maken onderbouw voor een weegbrug op het haven station te Vlissingen ten behoeve van de lijn Roosendaal-Vlissingen, 1873
    566 maken van overkappingen met bijbehorende werken aan de buitenhaven te Vlissingen ten behoeve van de lijn Roosendaal-Vlissingen, 1873
    567 maken, leveren en stellen van zes draaischijven van 5,36 m middellijn te Amsterdam ten behoeve van de lijn Den Helder-Amsterdam, 1873